【裁判字號】    95,訴,586
【裁判日期】    951004
【裁判案由】    違反毒品危害防制條例
【裁判全文】
臺灣雲林地方法院刑事判決               95年度訴字第586號
公  訴  人  臺灣雲林地方法院檢察署檢察官
被      告  乙○○
                    （現於臺灣雲林第二監獄執行中）
上列被告因違反毒品危害防制條例案件，經檢察官提起公訴（95
年度毒偵字第597 、720 號），被告於準備程序進行中，就被訴
事實為有罪之陳述，本院合議庭裁定由受命法官獨任依簡式審判
程序審理，判決如下：
    主      文
乙○○連續施用第一級毒品，處有期徒刑捌月。扣案之塑膠鏟管
壹支、注射針筒貳支均沒收。
    事      實
一、乙○○前因施用毒品案件，經法院裁定移送觀察、勒戒後，
    認無繼續施用毒品傾向，由臺灣雲林地方法院檢察署檢察官
    於93年1 月14日，以93年度毒偵字第26號為不起訴處分確定
    ，並於93年1 月15日釋放出所。其繼於93年間，因施用第一
    級毒品海洛因（下稱海洛因）案件，經本院以94年度簡字第
    55號判處有期徒刑7 月，緩刑3 年在案。詎其仍不知悔改，
    於觀察、勒戒執行完畢釋放後5 年內，復基於概括犯意，自
    95年4 月上旬某日起，至同年月26日某時止，在其雲林縣麥
    寮鄉○○村○○路82號住處內，以將海洛因摻水混合後置於
    注射針筒內，施打於皮下或手臂之方式，以每日施打1 、2
    次之頻率，連續施用海洛因多次。嗣其因另案執行通緝，為
    警於95年4 月27日，在雲林縣麥寮鄉○○村○○路131 之5
    號緝獲，當場扣得乙○○所有，供其施用海洛因所用之塑膠
    鏟管1 支、注射針筒2 支，並於同日解送至臺灣雲林第二監
    獄，經所方於95年4 月28日採其尿液送驗而查獲。
二、案經雲林縣警察局臺西分局報告及臺灣雲林第二監獄函送臺
    灣雲林地方法院檢察署檢察官偵查起訴。
    理      由
一、上開犯罪事實，業據被告乙○○於警詢、偵查及審判中坦承
    不諱，其尿液經檢驗後呈嗎啡陽性反應，此有檢體採收紀錄
    表、詮昕科技股份有限公司95年5 月8 日00000000號濫用藥
    物尿液檢驗報告各1 紙在卷可稽，並有照片2 張附卷、塑膠
    鏟管1 支、注射針筒2 支扣案足憑，堪認其自白與事實相符
    。又其前有如犯罪事實欄所示之觀察、勒戒並判刑等情，有
    臺灣雲林地方法院檢察署檢察官93年度毒偵字第26號不起訴
    處分書、臺灣雲林地方法院95年度簡字第26號刑事簡易判決
    、臺灣高等法院被告前案紀錄表各1 份在卷可參。本件事證
    明確，被告於前開觀察、勒戒執行完畢釋放後5 年內，再犯
    本件毒品危害防制條例第10條施用第一級毒品之犯行，堪以
    認定。
二、(一)行為後法律有變更者，適用行為時之法律。但行為後之法
      律有利於行為人者，適用最有利於行為人之法律，現行刑
      法第2 條第1 項定有明文。查刑法業於94年1 月7 日修正
      ，於94年2 月2 日公布，並於被告行為後之95年7 月1 日
      施行。是本件被告行為後，法律已有變更。按現行刑法第
      2 條第1 項之規定，係規範行為後法律變更所生新舊法律
      比較適用之準據法，於新刑法施行後，應適用新刑法第2
      條第1 項之規定，為「從舊從輕」之比較，最高法院95年
      第8 次刑事庭會議決議意旨可資參照。本案關於新舊法比
      較詳如附表所示，經綜合比較結果，修正前刑法之規定並
      無不利於行為人，而應予適用，核先敘明。
    (二)查海洛因屬毒品危害防制條例第2 條第2 項第1 款所列之
      第一級毒品，核被告乙○○所為，係犯毒品危害防制條例
      第10條第1 項之施用第一級毒品罪。其持有毒品進而施用
      ，持有之低度行為為施用之高度行為所吸收，不另論罪。
      被告先後多次施用第一級毒品之行為，時間緊接，觸犯構
      成要件相同之罪名，顯係基於概括犯意反覆為之，應依連
      續犯之規定論以一罪，並依法加重其刑。
    (三)爰審酌被告經觀察、勒戒，嗣經判刑並給予緩刑以勵自新
      ，有臺灣高等法院被告前案紀錄表1 份附卷足憑，仍不知
      戒絕毒品，復耽溺於戕身之物，並其犯後坦白承認，態度
      良好等犯罪之動機、目的、手段及所生之危險或損害等一
      切情狀，爰量處如主文所示之刑。
    (四)末查扣案之塑膠鏟管1 支、注射針筒2 支，均為被告所有
      ，供其施用海洛因犯罪所用之物，業據其供承在卷，爰依
      刑法第38條第1 項第2 款，併宣告沒收。
三、據上論斷，應依刑事訴訟法第273 條之1 第1 項、第299 條
    第1 項前段，毒品危害防制條例第10條第1 項，刑法第2條
    第1 項前段、第11條前段、修正前刑法第56條、第38條第1
    項第2 款，判決如主文。
本案經檢察官甲○○到庭執行職務。
中    華    民    國    95    年    10    月    4     日
                  刑事第二庭    法  官  李  貞  瑩
以上正本證明與原本無異
如不服本判決應於送達後10日內向本院提出上訴狀
中    華    民    國    95    年    10    月    4     日
                                書記官  孫  秀  桃
附錄本案論罪科刑法條全文：
附表
┌────────┬────────┬────────┬────────┐
│法        條    │修正前規定      │修正後規定      │新舊法之適用    │
├────────┼────────┼────────┼────────┤
│刑法第56條      │連續數行為而犯同│已刪除。        │(一)適用舊法。    │
│連續犯          │一罪名者，以一罪│                │(二)被告於本案係基│
│                │論。但得加重其刑│                │於概括犯意連續，│
│                │至二分一。      │                │依修正前刑法第56│
│                │                │                │條規定，應以一罪│
│                │                │                │論，並加重其刑，│
│                │                │                │於適用新法時應分│
│                │                │                │論併罰，修正後刑│
│                │                │                │法之規定並非較有│
│                │                │                │利於被告，依刑法│
│                │                │                │第2 條第1 項前段│
│                │                │                │規定，仍應適用修│
│                │                │                │正前刑法第56 條 │
│                │                │                │規定。          │
├────────┼────────┼────────┼────────┤
│刑法第38條第1項 │供犯罪所用或犯罪│供犯罪所用或犯罪│僅作定義修正，使│
│第2款、第2項    │預備之物，以屬於│預備之物，以屬於│適用更為明確，非│
│供犯罪所用或犯罪│犯人者為限，得沒│犯罪行為人者為限│法律變更，自不生│
│預備之物沒收    │收之。但有特別規│，得沒收之。但有│新舊法比較問題，│
│                │定者，依其規定。│特別規定者，依其│無現行刑法第2 條│
│                │                │規定。          │第1 項之適用，且│
│                │                │                │從刑附屬於主刑，│
│                │                │                │除法律有特別規定│
│                │                │                │者外，依主刑所適│
│                │                │                │用之法律（最高法│
│                │                │                │院95年度第8 次刑│
│                │                │                │事庭會議決議參照│
│                │                │                │），故本件應適用│
│                │                │                │舊法。          │
└────────┴────────┴────────┴────────┘


司法院資訊處製作；財團法人民間司法改革基金會備份。
